【裁判字號】    99,訴,252
【裁判日期】    990517
【裁判案由】    毒品危害防制條例
【裁判全文】
臺灣桃園地方法院刑事判決               99年度訴字第252號
公  訴  人  臺灣桃園地方法院檢察署檢察官
被      告  甲○
指定辯護人  本院公設辯護人彭詩雯
上列被告因違反毒品危害防制條例案件，經檢察官提起公訴（98
年度偵字第24617 號），本院判決如下：
    主  文
甲○共同販賣第二級毒品，未遂，累犯，處有期徒刑年。扣案
甲基安非他命包（驗餘淨重貳點捌壹壹公克）沒收銷燬之；
盛裝上揭甲基安非他命之包裝袋個均沒收。
    事  實
一、甲○(一)前因竊盜等案件，經臺灣板橋地方法院以94年度易緝
    字第66號判決分別判處有期徒刑6 月、6 月，定應執行有期
    徒刑11月確定；(二)又因施用第一級、第二級毒品案件，經臺
    灣板橋地方法院以94年度訴字第1203號判決分別判處有期徒
    刑7 月、4 月，應執行有期徒刑10月確定，前開(一)(二)部分，
    嗣經臺灣板橋地院以95年度聲字第143 號裁定定應執行有期
    徒刑1 年9 月確定；(三)另因違反毒品危害防制條例案件，經
    臺灣花蓮地方法院以95年度訴字第204 號判決分別判處有期
    徒刑7 月、6 月，應執行有期徒刑1 年確定，前開(一)(二)(三)部
    分，再經臺灣花蓮地方法院以96年度聲減字第52號裁定減刑
    並定應執行刑，其中(一)(二)部分定應執行有期徒刑10月15日、
    (三)部分定應執行有期徒刑6 月，甲○於民國95年3 月31日入
    監服刑，於96年11月30日因縮短刑期執行完畢（構成累犯）
    。
二、詎甲○猶不知悔改，明知甲基安非他命係屬毒品危害防制條
    例管制之第二級毒品，依法不得持有、販賣，仍於真實姓名
    年籍不詳綽號「長腳」之成年男子（下稱「長腳」）囑託時
    ，因欠「長腳」買毒價金，而與「長腳」共同基於販賣第二
    級毒品甲基安非他命之犯意聯絡，由「長腳」先於98年10月
    19日下午3 、4 時許，以電話與代號Ａ之成年男子（真實姓
    名年籍詳卷，下稱Ａ男），聯絡談妥交易數量、金額、地點
    等內容，再由「長腳」於同日下午3 、4 時許以電話聯絡甲
    ○至松山永春市場，將甲基安非他命3 小包（淨重2.8348公
    克）交予甲○，指示甲○前往桃園縣大溪鎮○○路97號前（
    下稱慈湖路94號前）交予Ａ男，並向Ａ男收取新臺幣11,000
    元之代價。另Ａ男與「長腳」談妥交易內容後，即先報請警
    方到現場埋伏，同日下午5 時40分許，甲○依「長腳」指示
    攜帶上開毒品至慈湖路94號前，自褲管拿出甲基安非他命欲
    交付Ａ男時，Ａ男佯稱係朋友所購買，而以電話聯絡現場埋
    伏之警員而未遂，警方旋即逮捕甲○，並扣得甲基安非他命
    3 小包（淨重2.8348公克），始悉上情。
三、案經桃園縣政府警察局大溪分局報告臺灣桃園地方法院檢察
    署檢察官偵查起訴。
    理  由
一、查本案所引用之供述及非供述證據，經本院依法踐行調查證
    據程式，檢察官、被告及其指定辯護人均不爭執各該證據之
    證據能力，且亦查無依法應排除其證據能力之情形，是後述
    所引用證據之證據能力均無疑義，先予敘明。
二、訊據被告甲○對於上開事實坦承不諱，並經秘密證人Ａ男證
    述甚詳（見偵查卷第35頁），且有現場照片在卷可稽（見偵
    查卷第20頁），而扣案顆粒3 包經送驗結果，確檢出甲基安
    非他命成分（淨重2.8348公克，鑑驗取用0.0235公克，驗餘
    淨重2.8113公克），有憲兵司令部刑事鑑識中心98年12月25
    日憲直刑鑑字第0980002314號鑑定書附卷可佐（見偵查卷第
    42頁），足認被告甲○之自白與事實相符，應堪採信。本案
    事證明確，被告甲○犯行洵堪認定，應依法論科。
三、按毒品危害防制條例第4 條第2 項、第17條業於98年5 月20
    日修正公布，而92年7 月9 日修正公布之同條例第36條雖明
    定：「本條例自公布後六個月施行。」，然依其立法理由：
    「依本條例新修正之規定，法務部需會同衛生署成立審議委
    員會每三個月定期檢討調整毒品之分級及品項，而本次新增
    第四級毒品，有需要在新法施行前先經該審議會檢討後再調
    整公布，且依修正條文亦有必要再訂定相關子法及修正相關
    法規，以配合本條例之施行，故亦有需要預留適當緩衝期，
    以利訂頒相關子法及相關法規之配合修正。」可知毒品危害
    防制條例第36條規定係因應92年7 月9 日該次修正而預留之
    緩衝期，是98年5 月20日修正公布之毒品危害防制條例條文
    ，應無同法第36條之適用，而應回歸中央法規標準法之規定
    ，於98年5 月22日施行（本件並無新舊法比較之問題）。
四、核被告甲○所為，係犯毒品危害防制條例第4 條第2項、第6
    項之販賣第二級毒品未遂罪。被告持有第二級毒品之低度行
    為，應為販賣之高度行為所吸收，不另論罪。被告與「長腳
    」間，就上開販賣第二級毒品犯行間，有犯意聯絡及行為分
    擔，為共同正犯。被告曾受事實欄所載之徒刑執行完畢，此
    有臺灣高等法院被告前案紀錄表1 份供參，其受徒刑之執行
    完畢，於5 年內故意再犯本件有期徒刑以上之罪，為累犯，
    應依刑法第47條第1 項規定，加重其刑，惟法定刑無期徒刑
    部分不得加重，僅就有期徒刑及併科罰金部分加重之。又被
    告雖已著手販賣行為，惟未完成交易，為未遂犯，應依刑法
    第25條第2 項之規定按既遂犯之刑減輕之。又被告甲○於偵
    查及本院審理中自白犯罪，應依毒品危害防制條例第17條第
    2 項之規定減輕其刑。審酌被告視政府反毒政策及宣導如無
    物，為一己私利而販賣第二級毒品甲基安非他命給他人施用
    ，影響所及，非僅他人之生命、身體將可能受其侵害，社會
    、國家之法益亦不能免，為害之鉅，當非個人一己之生命、
    身體法益所可比擬，自應嚴厲規範，並考量本件係由「長腳
    」與Ａ男洽談甲基安非他命之交易內容，再指示被告甲○將
    毒品交付Ａ男並收取價金，及被告坦承犯行，犯後態度尚稱
    良好等一切情狀，酌情量處如主文所示之刑。又扣案甲基安
    非他命3 包（淨重2.8348公克，鑑驗取用0.0235公克，驗餘
    淨重2.8113公克），屬毒品危害防制條例第2 條第2 項第2
    款所管制之第二級毒品，應依毒品危害防制條例第18條第1
    項前段之規定沒收銷燬之。扣案盛裝上揭甲基安非他命之包
    裝袋3 個，具有防止毒品裸露、逸出及潮濕之功用，並便於
    攜帶，為共犯「長腳」所有供本案犯罪所用之物，應依毒品
    危害防制條例第19條第1 項規定宣告沒收。
據上論斷，應依刑事訴訟法第299 條第1 項前段，毒品危害防制
條例第4 條第2 項、第6 項、第17條第2 項、第18條第1 項前段
、第19條第1 項，刑法第11條、第28條、第25條第2 項、第47條
第1 項，判決如主文。
本案經檢察官陳仁傑到庭執行職務。
中    華    民    國    99    年    5     月    17    日
                  刑事第四庭  審判長法  官  袁雪華
                                    法  官  張淑華
                                    法  官  林宜靜
以上正本證明與原本無異。
如不服本判決應於收受判決後10日內向本院提出上訴書狀，並應
敘述具體理由。其未敘述上訴理由者，應於上訴期間屆滿後20日
內向本院補提理由書( 均須按他造當事人之人數附繕本) 「切勿
逕送上級法院」。
                                    書記官  王明玉
中    華    民    國    99    年    5     月    17    日
附錄論罪科刑法條
毒品危害防制條例第4條
製造、運輸、販賣第一級毒品者，處死刑或無期徒刑；處無期徒
刑者，得併科新臺幣 2 千萬元以下罰金。
製造、運輸、販賣第二級毒品者，處無期徒刑或 7 年以上有期
徒刑，得併科新臺幣 1 千萬元以下罰金。
製造、運輸、販賣第三級毒品者，處 5 年以上有期徒刑，得併
科新臺幣 7 百萬元以下罰金。
製造、運輸、販賣第四級毒品者，處 3 年以上 10 年以下有期
徒刑，得併科新臺幣 3 百萬元以下罰金。
製造、運輸、販賣專供製造或施用毒品之器具者，處 1 年以上
7 年以下有期徒刑，得併科新臺幣 1 百萬元以下罰金。
前五項之未遂犯罰之。

司法院資訊處製作；財團法人民間司法改革基金會備份。
